臺灣高等法院臺中分院刑事判決　　　　　　　　　九十三年度上訴字第一九六號
　　上　訴　人　臺灣苗栗地方法院檢察署檢察官
　　被　　　告　乙○○
右上訴人因被告毒品危害防制條例案件，不服臺灣苗栗地方法院九十三年度訴字第四
一一號，中華民國九十三年十月二十九日第一審判決（起訴案號：臺灣苗栗地方法院
檢察署九十三年度毒偵字第七二一號，移
字第一一三九號），提起上訴，及臺灣苗栗地方法院檢察署移
：九十三年度毒偵字第八四０、一三一六號），本院判決如左：
      主  文
原判決撤銷。
乙○○連續施用第一級毒品，累犯，處有期徒刑拾月。
摻海洛因之香煙壹支沒收銷燬。
      事  實
一、乙○○曾於民國八十三年間，因違反麻醉藥品管理條例案件，經臺灣彰化地方法
    院判處有期徒刑五年八月確定；復因違反麻醉藥品管理條例、槍砲彈藥刀械管制
    條例案件，經臺灣新竹地方法院分別判處有期徒刑八月、三月，定其應執行刑為
    有期徒刑十月確定；上開案件合併執行結果，於八十七年八月二十五日，因縮短
    刑期假釋出獄。嗣其假釋被撤銷，自八十九年四月八日起執行殘刑二年一月十八
    日，於九十一年三月三十一日，因縮刑期滿執行完畢。其另於八十九年間，因違
    反毒品危害防制條例案件，經臺灣苗栗地方法院判處有期徒刑六月確定，自九十
    一年四月一日起接續前案執行，並於九十一年九月三十日執行完畢。而其又曾於
    八十八年五月間，因施用毒品案件，經臺灣苗栗地方法院裁定送觀察、勒戒後，
    認無繼續施用毒品傾向，由臺灣苗栗地方法院檢察署檢察官於八十八年六月二十
    一日以八十八年度偵字第二二五七號不起訴處分確定。復於八十八年十月間，再
    因施用毒品案件，經同法院裁定送觀察、勒戒後，認有繼續施用毒品傾向，由同
    法院裁定令入戒治處所施以強制戒治，於八十九年十一月二十三日入臺灣臺中戒
    治所執行，於八十九年四月八日停止戒治，所餘戒治期間施以保護管束，已於八
    十九年十一月二十二日戒治期滿執行完畢；至其施用毒品罪刑責部分，則由臺灣
    苗栗地方法院檢察署檢察官於八十八年十一月二十九日以八十八年度毒偵字第三
    九二號提起公訴，經臺灣苗栗地方法院於八十九年二月十五日以八十九年度易字
    第二０號判處有期徒刑六月，於八十九年三月十七日判決確定，並於前揭九十一
    年九月三十日執行完畢。詎其竟猶不知悔改，自上開強制戒治期滿後五年內，復
    基於施用第一級毒品海洛因之概括犯意，自九十三年一月初某日起至九十三年八
    月六日凌晨一時許止，連續在其苗栗縣公館鄉五谷村十五鄰五谷一七六之二號住
    處或桃園縣黃金歲月汽車旅館等處，以將第一級毒品海洛因摻入香煙內點燃吸食
    之方式，非法施用第一級毒品海洛因多次。嗣(一)於九十三年五月四日，在苗栗縣
    苗栗市中苗地區，為警查獲其另犯竊盜案件後，經採尿送驗結果，發現其尿液呈
    嗎啡陽性反應而查悉。(二)於九十三年五月二十四日十二時三十分許，在桃園縣大
    園鄉溪海村一鄰下溪洲一號前，為警查獲其與案外人吳明豐、鍾仁浩、陳國正及
    謝東哲等人共同涉犯妨害自由案件，經採其尿液送驗，結果發現其尿液仍呈嗎啡
    陽性反應而查悉。(三)於九十三年七月二十八日十二時許，經警在苗栗市○○里○
    ○街一五０號六樓，查獲其持有摻海洛因之香煙一支。(四)於九十三年八月六日，
其因另案羈押臺灣苗栗看守所，入所前經採其尿液送驗結果，亦呈嗎啡陽反應而
    查悉。
二、案經苗栗縣警察局苗栗分局報請臺灣苗栗地方法院檢察署檢察官偵查起訴，及由
    桃園縣政府警察局大園分局報請臺灣桃園地方法院檢察署檢察官呈請臺灣高等法
    院檢察署檢察長核轉臺灣苗栗地方法院檢察署檢察官移送原審院併案審理，暨苗
    栗縣警察局、臺灣苗栗看守所分別移送及函送臺灣苗栗地方法院檢察署檢察官移
    送本院併案審理。
      理  由
一、右揭犯罪事實，業據被告乙○○分別於原審及本院審理時供承不諱，而其於前述
    先後三次採取之尿液經送檢驗結果，均呈嗎啡陽性反應，有苗栗縣警察局苗栗採
    尿室毒品人口到場採尿名冊、列管毒品人口尿液檢體採集送驗紀錄表、中山醫學
    大學附設醫院藥物濫用檢測中心九十三年六月三日檢驗報告、桃園縣政府警察局
    大園分局被採尿人姓名編號對照表、昭信科技顧問股份有限公司九十三年六月十
    一日出具之濫用藥物陽性檢體檢驗報告、中山醫學大學附設醫院藥物濫用檢測中
    心九十三年十月一日檢驗報告在卷可稽，並有九十三年七月二十八日查獲之摻海
    洛因香煙一支可資佐證，該支香煙經送法務部調查局檢驗結果，確摻有海洛因成
    分，亦有該局鑑定通知書在卷可憑，足證被告自白其有連續施用第一級毒品海洛
    因之犯行，應與事實相符。
二、被告又曾於八十八年五月間，因施用毒品案件，經原審法院裁定送觀察、勒戒後
    ，認無繼續施用毒品傾向，由臺灣苗栗地方法院檢察署檢察官於八十八年六月二
    十一日以八十八年度偵字第二二五七號不起訴處分確定。復於八十八年十月間，
    再因施用毒品案件，經原審法院裁定送觀察、勒戒後，認有繼續施用毒品傾向，
    由同法院裁定令入戒治處所施以強制戒治，於八十九年十一月二十三日入臺灣臺
    中戒治所執行，於八十九年四月八日停止戒治，所餘戒治期間施以保護管束，已
    於八十九年十一月二十二日戒治期滿執行完畢；至其刑責部分，則由臺灣苗栗地
    方法院檢察署檢察官於八十八年十一月二十九日以八十八年度毒偵字第三九二號
    提起公訴，經原審法院於八十九年二月十五日以八十九年度易字第二０號判處有
    期徒刑六月，於八十九年三月十七日判決確定，並於九十一年九月三十日執行完
    畢，此分別有刑案資料查註紀錄表、臺灣高等法院被告全國前案紀錄表等在卷足
    憑。被告於強制戒治期滿後五年內再犯施用毒品之犯行，洵堪認定。
三、核被告所為，係犯毒品危害防制條例第十條第一項之施用第一級毒品罪。其非法
    持有海洛因之低度行為，應為施用之高度行為所吸收，不另論罪。被告先後多次
    施用第一級毒品海洛因之行為，時間緊接，所犯罪名之構成要件相同，顯係基於
    概括之犯意而為，應依連續犯之規定論以一罪，並依法加重其刑。至臺灣苗栗地
    方法院檢察署檢察官，就被告於事實欄一之(二)、(四)所示時、地被警查獲後，經警
    及臺灣苗栗看守所採其尿液送驗結果，發現其仍有施用第一級毒品海洛因之犯行
    ，而以該署九十三年度毒偵字第一一三九、一三一六號，分別移送原審及本院併
    案審理，因該部分犯罪事實，與已起訴且經認定有罪部分，有連續犯裁判上一罪
    之關係，為起訴效力所及，本院自應一併予以審理；另該署以九十三年度毒偵字
    第八四０號移送本院併案審理部分，係被告持有摻海洛因之香煙，為施用第一級
    毒品犯行所吸收，與已起訴及前開併案審理部分為實質上一罪之關係，亦係起訴
    效力所及，本院亦應併予審究，附此敘明。查被告曾於八十三年間，因違反麻醉
    藥品管理條例案件，經臺灣彰化地方法院判處有期徒刑五年八月確定；復於八十
    三年間，因違反麻醉藥品管理條例、槍砲彈藥刀械管制條例案件，經臺灣新竹地
    方法院分別判處有期徒刑八月、三月，定其應執行刑為有期徒刑十月確定；上開
    案件合併執行結果，於八十七年八月二十五日，因縮短刑期假釋出獄，嗣其假釋
    被撤銷，自八十九年四月八日起執行殘刑二年一月十八日，於九十一年三月三十
    一日，因縮刑期滿執行完畢。又於八十九年間，因違反毒品危害防制條例案件，
    經臺灣苗栗地方法院判處有期徒刑六月確定，自九十一年四月一日起接續執行，
    並於九十一年九月三十日執行完畢，有上開前案紀錄表在卷足憑，其五年內再犯
    本件有期徒刑以上刑之罪，為累犯，應依刑法第四十七條之規定，遞加重其刑。
    原審法院因認被告罪證明確，而予論科，固屬有據。然原審法院未及審酌前開併
    本院審理之犯罪事實，自有未洽，檢察官上訴意旨執此指摘原判決不當，即有理
    由，應由本院將原判決撤銷改判。爰審酌被告一再非法施用毒品，理應重罰，惟
    念其所犯僅戕害個人身心健康，及犯後能坦白承認等一切情狀，本院並參酌檢察
    官之具體求刑，量處被告乙○○如主文第二項所示之刑，以資懲儆。至扣案摻海
    洛因之香煙一支，因煙絲與毒品已混合無法分析，屬本案查獲之毒品，應依毒品
危害防制條例第十八條第一項前段諭知沒收銷燬。
據上論斷，應依刑事訴訟法第三百六十九條第一項前段、第三百六十四條、第二百九
十九條第一項前段，毒品危害防制條例第十條第一項、第十八條第一項前段，刑法第
十一條、第五十六條、第四十七條，判決如主文。
本案經檢察官甲○○到庭執行職務。
中      華      民      國    九十四    年      一      月    二十七    日
                                    臺灣高等法院臺中分院刑事第六庭
                                          審審長法  官  陳  嘉  雄
                                                法  官  劉  連  星
                                                法  官  邱  顯  祥
右正本證明與原本無異。
如不服本判決應於收受送達後十日內向本院提出上訴書狀，其未敘述上訴之理由者並
得於提起上訴後十日內向本院補提理由書（均須按他造當事人之人數附繕本）。
                                                書記官  陳  桂  芬
中      華      民      國      九十四   年      一       月   二十七   日
                                                                        Ｉ
